Minutes et répertoires du notaire Jean Élie CAMUSAT, 18 novembre 1814 - 11 juin 1827 (étude XI)
Archives nationales
Minutes et répertoires du notaire Jean Élie CAMUSAT (étude XI)
18 novembre 1814 - 11 juin 1827
MC/ET/XI/910 - MC/ET/XI/996, MC/RE/XI/18 - MC/RE/XI/19
Etude XI; Camusat, Jean-Elie
Archives nationales de France
Minutes et répertoires: la loi 2008-696 du 15 juillet 2008 relative aux archives a fixé à 75 ans à compter de la date de l'acte, ou à 25 ans à compter de la date du décès de l'intéressé si ce délai est plus bref, le délai de communication des minutes et répertoires des notaires; ce délai est porté à 100 ans à compter de la date de l'acte si le document se rapporte à un mineur (code du Patrimoine, articles L213-2, 4e d et 5e).
Autres documents de l'étude (dossiers de clients, comptabilité...): s'agissant d'archives privées, ces documents sont communicables selon les modalités fixées par le déposant ou le donateur.
Certains documents ne sont pas accessibles en raison de leur mauvais état de conservation.
Versement
Accès aux instruments de recherche de tous les notaires de l’étude XI
Archives de l'étude XI
- Minutes de Jean Élie CAMUSAT, novembre 1814 - juin 1827; MC/ET/XI/910 - MC/ET/XI/996
  - Minutes. 1814, novembre - décembre, novembre - décembre 1814; MC/ET/XI/910
    Informations complémentaires:
    1814, 1er à 17 novembre: actes passés par-devant Jean-Baptiste Lecerf.
    1814, 18 novembre à 31 décembre: actes passés par-devant Jean-Élie Camusat.
    Informations concernant le classement:
    Le niveau inférieur de description, quand il existe, correspond aux minutes d'actes. Toutes les minutes ne sont pas forcément décrites une à une. Les descriptions de ces minutes sont plus ou moins détaillées.
  - Minutes. 1815, janvier - 1815, février, janvier 1815 - février 1815; MC/ET/XI/911
  - Minutes. 1815, mars, mars 1815; MC/ET/XI/912
  - Minutes. 1815, avril - 1815, juin, avril 1815 - juin 1815; MC/ET/XI/913
  - Minutes. 1815, juillet - 1815, octobre, juillet 1815 - octobre 1815; MC/ET/XI/914
  - Minutes. 1815, 4 novembre - 1815, 13 novembre, 4 novembre 1815 - 13 novembre 1815; MC/ET/XI/915/A
    Ancienne(s) cote(s):
    ET/XI/915
  - Minutes. 1815, 15 novembre - 1815, décembre, 15 novembre 1815 - décembre 1815; MC/ET/XI/915/B
    ET/XI/915 bis
  - Minutes. 1816, janvier - 1816, février, janvier 1816 - février 1816; MC/ET/XI/916
  - Minutes. 1816, mars, mars 1816; MC/ET/XI/917
  - Minutes. 1816, avril, avril 1816; MC/ET/XI/918
  - Minutes. 1816, mai, mai 1816; MC/ET/XI/919
  - Minutes. 1816, juin, juin 1816; MC/ET/XI/920
  - Minutes. 1816, juillet, juillet 1816; MC/ET/XI/921
  - Minutes. 1816, août - 1816, septembre, août 1816 - septembre 1816; MC/ET/XI/922
  - Minutes. 1816, octobre, octobre 1816; MC/ET/XI/923
  - Minutes. 1816, novembre, novembre 1816; MC/ET/XI/924
  - Minutes. 1816, décembre, décembre 1816; MC/ET/XI/925
    Attention: certains actes ont été constatés manquants.
    - Vente d'un terrain sis 6, rue de Courcelles par Etienne Louis Bouret de Vézelay, demeurant 22, boulevard des Italiens, et son confrère, à François Etienne Bobilly et Anne Françoise Cailleau, sa femme, demeurant 15, rue de Courcelle., 17 décembre 1816; MC/ET/XI/925
      Attention: l'original de l'acte est manquant (déficit constaté en juillet 2019 à l'occasion d'une demande de copie d'acte: cet acte a été emprunté le 25 août 1969 par l'étude CXI alors tenue par Me René Marie Joseph Delouis et n'a pas été restitué à ce jour [fiche de déplacement orange]).
      Mention dans le répertoire du notaire coté:
      MC/RE/XI/18
      Origine de l'information:
      Acte signalé par le personnel du Minutier central des notaires de Paris
      Date de création de la notice: 2019 (Marie-Françoise Limon-Bonnet)
  - Minutes. 1817, janvier, janvier 1817; MC/ET/XI/926
  - Minutes. 1817, février, février 1817; MC/ET/XI/927
  - Minutes. 1817, mars - 1817, avril, mars 1817 - avril 1817; MC/ET/XI/928
  - Minutes. 1817, mai, mai 1817; MC/ET/XI/929
    - Dépôt du testament de Jean-Baptiste Luc François Lecerf, notaire., 7 mai 1817; MC/ET/XI/929
      Philippe Bertholet, Études et notaires parisiens en 1803, Paris Association des notaires du Châtelet, 2004 [594 actes] (voir contexte dans le Plan d’orientation général - Notaires de Paris, guides thématiques du Minutier).
      Date de création de la notice: 2006
      dépôt de pièces; testament; Lecerf, Jean Baptiste Luc François; notaire
    - Inventaire après décès de Jean-Baptiste Luc François Lecerf, notaire., 14 mai 1817; MC/ET/XI/929
      inventaire après décès; Lecerf, Jean Baptiste Luc François; notaire
  - Minutes. 1817, juin, juin 1817; MC/ET/XI/930
  - Minutes. 1817, juillet - 1817, août, juillet 1817 - août 1817; MC/ET/XI/931
  - Minutes. 1817, septembre, septembre 1817; MC/ET/XI/932
  - Minutes. 1817, octobre, octobre 1817; MC/ET/XI/933
  - Minutes. 1817, novembre, novembre 1817; MC/ET/XI/934
  - Minutes. 1817, décembre, décembre 1817; MC/ET/XI/935
  - Minutes. 1818, janvier - 1818, mars, janvier 1818 - mars 1818; MC/ET/XI/936
  - Minutes. 1818, avril, avril 1818; MC/ET/XI/937
  - Minutes. 1818, mai - 1818, juin, mai 1818 - juin 1818; MC/ET/XI/938
  - Minutes. 1818, juillet - 1818, août, juillet 1818 - août 1818; MC/ET/XI/939
  - Minutes. 1818, septembre - 1818, octobre, septembre 1818 - octobre 1818; MC/ET/XI/940
  - Minutes. 1818, novembre - 1818, décembre, novembre 1818 - décembre 1818; MC/ET/XI/941
  - Minutes. 1819, janvier - 1819, février, janvier 1819 - février 1819; MC/ET/XI/942
  - Minutes. 1819, mars, mars 1819; MC/ET/XI/943
  - Minutes. 1819, avril, avril 1819; MC/ET/XI/944
  - Minutes. 1819, mai, mai 1819; MC/ET/XI/945
  - Minutes. 1819, juin - 1819, juillet, juin 1819 - juillet 1819; MC/ET/XI/946
  - Minutes. 1819, août - 1819, septembre, août 1819 - septembre 1819; MC/ET/XI/947
  - Minutes. 1819, octobre - 1819, novembre, octobre 1819 - novembre 1819; MC/ET/XI/948
  - Minutes. 1819, décembre, décembre 1819; MC/ET/XI/949
  - Minutes. 1820, janvier - 1820, février, janvier 1820 - février 1820; MC/ET/XI/950
  - Minutes. 1820, mars, mars 1820; MC/ET/XI/951
  - Minutes. 1820, avril, avril 1820; MC/ET/XI/952
  - Minutes. 1820, mai - 1820, juin, mai 1820 - juin 1820; MC/ET/XI/953
  - Minutes. 1820, juillet, juillet 1820; MC/ET/XI/954
  - Minutes. 1820, août, août 1820; MC/ET/XI/955
  - Minutes. 1820, septembre - 1820, octobre, septembre 1820 - octobre 1820; MC/ET/XI/956
  - Minutes. 1820, novembre, novembre 1820; MC/ET/XI/957
  - Minutes. 1820, décembre, décembre 1820; MC/ET/XI/958
  - Minutes. 1821, janvier - 1821, mars, janvier 1821 - mars 1821; MC/ET/XI/959
  - Minutes. 1821, avril - 1821, mai, avril 1821 - mai 1821; MC/ET/XI/960
  - Minutes. 1821, juin - 1821, juillet, juin 1821 - juillet 1821; MC/ET/XI/961
  - Minutes. 1821, août, août 1821; MC/ET/XI/962
  - Minutes. 1821, septembre - 1821, octobre, septembre 1821 - octobre 1821; MC/ET/XI/963
  - Minutes. 1821, novembre - 1821, décembre, novembre 1821 - décembre 1821; MC/ET/XI/964
  - Minutes. 1822, janvier - 1822, février, janvier 1822 - février 1822; MC/ET/XI/965
  - Minutes. 1822, mars, mars 1822; MC/ET/XI/966
  - Minutes. 1822, avril, avril 1822; MC/ET/XI/967
  - Minutes. 1822, mai, mai 1822; MC/ET/XI/968
  - Minutes. 1822, juin - 1822, juillet, juin 1822 - juillet 1822; MC/ET/XI/969
  - Minutes. 1822, août, août 1822; MC/ET/XI/970
  - Minutes. 1822, septembre - 1822, octobre, septembre 1822 - octobre 1822; MC/ET/XI/971
  - Minutes. 1822, novembre, novembre 1822; MC/ET/XI/972
  - Minutes. 1822, décembre, décembre 1822; MC/ET/XI/973
  - Minutes. 1823, janvier - 1823, février, janvier 1823 - février 1823; MC/ET/XI/974
  - Minutes. 1823, mars, mars 1823; MC/ET/XI/975
  - Minutes. 1823, avril - 1823, mai, avril 1823 - mai 1823; MC/ET/XI/976
  - Minutes. 1823, juin, juin 1823; MC/ET/XI/977
  - Minutes. 1823, juillet - 1823, août, juillet 1823 - août 1823; MC/ET/XI/978
  - Minutes. 1823, septembre - 1823, octobre, septembre 1823 - octobre 1823; MC/ET/XI/979
  - Minutes. 1823, novembre - 1823, décembre, novembre 1823 - décembre 1823; MC/ET/XI/980
  - Minutes. 1824, janvier - 1824, février, janvier 1824 - février 1824; MC/ET/XI/981
  - Minutes. 1824, mars, mars 1824; MC/ET/XI/982
  - Minutes. 1824, 1er avril - 1824, 22 avril, 1er avril 1824 - 22 avril 1824; MC/ET/XI/983
  - Minutes. 1824, 23 avril - 1824, juin, 23 avril 1824 - juin 1824; MC/ET/XI/984
  - Minutes. 1824, juillet - 1824, septembre, juillet 1824 - septembre 1824; MC/ET/XI/985
  - Minutes. 1824, octobre - 1824, décembre, octobre 1824 - décembre 1824; MC/ET/XI/986
  - Minutes. 1825, janvier - 1825, mars, janvier 1825 - mars 1825; MC/ET/XI/987
  - Minutes. 1825, avril - 1825, mai, avril 1825 - mai 1825; MC/ET/XI/988
  - Minutes. 1825, juin - 1825, août, juin 1825 - août 1825; MC/ET/XI/989
  - Minutes. 1825, septembre - 1825, décembre, septembre 1825 - décembre 1825; MC/ET/XI/990
  - Minutes. 1826, janvier - 1826, mars, janvier 1826 - mars 1826; MC/ET/XI/991
  - Minutes. 1826, avril - 1826, mai, avril 1826 - mai 1826; MC/ET/XI/992
  - Minutes. 1826, juin - 1826, août, juin 1826 - août 1826; MC/ET/XI/993
  - Minutes. 1826, septembre - 1826, décembre, septembre 1826 - décembre 1826; MC/ET/XI/994
  - Minutes. 1827, janvier - 1827, mars, janvier 1827 - mars 1827; MC/ET/XI/995
  - Minutes. 1827, avril - juin, avril - juin 1827; MC/ET/XI/996
    1827, avril à 11 juin: actes passés par-devant Jean-Élie Camusat.
    1827, 13 à 30 juin: actes passés par-devant Augustin-Jules Guyot.
- Répertoire(s) de Jean Élie CAMUSAT, 19 septembre 1814 - 23 août 1830; MC/RE/XI/18 - MC/RE/XI/19
  - Répertoire. 1814, 19 septembre - 1824, 23 avril, 19 septembre 1814 - 23 avril 1824; MC/RE/XI/18
    Répertoire des notaires Jean-Baptiste Lecerf (19 septembre-17 novembre 1814), Jean Elie Camusat (18 novembre 1814-23 avril 1824).
    Informations concernant le classement et la cotation:
    Le niveau inférieur de description, quand il existe, correspond aux mentions d'actes contenues dans le répertoire. Parmi celles-ci, certaines peuvent y être décrites, de manière plus ou moins détaillée. Pour consulter l'acte proprement dit, il convient de rechercher la cote au niveau des articles (registre ou liasse) des minutes du notaire (cote de type 'MC/ET').
    - Inventaire après décès de Jean Tariol, rue Sainte-Thomas du Louvre, n° 34., 7 janvier 1815
      Informations concernant le classement et la cotation du document:
      Attention: la cote de répertoire (de type 'MC/RE') ne permet pas de consulter la minute de l'acte. ll convient de rechercher la cote de la minute (de type 'MC/ET') au niveau des articles (registre ou liasse) de minutes du notaire.
      L'accès aux images numérisées des pages du répertoire se fait au niveau de description supérieur (' Répertoire du notaire '), rubrique ' Consulter les archives numérisées associées'.
      Base Miriad 2 des inventaires après décès, 1801-1850, par Thierry Boudignon, avec le concours de Marie-France Nivet et du personnel du Minutier central, 1995-2012 (base de données migrée: voir contexte dans le Plan d’orientation général - Notaires de Paris, guides thématiques du Minutier).
      Date de révision: 2011
      Date de création de la notice: 2008
      inventaire après décès; Saint-Thomas-du-Louvre (rue); Tariol, Jean
    - Inventaire après décès de Marie Blondeau, veuve Barthélémy-Gabriel Rolland, rue Montmartre, n° 139., 9 janvier 1815
      inventaire après décès; Montmartre (rue); Blondeau, Marie; Rolland, Barthélémy-Gabriel
    - Inventaire après décès de Mr le comte Jacques-Marie Terrasse de Tessonnel., 17 février 1815
      inventaire après décès; Terrasse de Tessonnel, Jacques-Marie
    - Inventaire après décès de Marie-Madeleine Julliot, épouse de Martin-Gabriel Fessard., 3 mai 1815
      inventaire après décès; Julliot, Marie-Madeleine; Fessard, Martin-Gabriel
    - Inventaire après décès de Françoise Labbé, épouse de Jacques Tirceur, rue de la Tixeranderie, n° 25., 1er septembre 1815
      inventaire après décès; Tixeranderie (rue de la); Labbé, Françoise; Tirceur, Jacques
    - Inventaire après décès de Jean-Pierre Jolivet., 11 octobre 1815
      inventaire après décès; Jolivet, Jean-Pierre
    - Inventaire après décès de Jean-Pierre Prignot., 6 novembre 1815
      inventaire après décès; Prignot, Jean-Pierre
    - Inventaire après décès de Marie-Anne Pelletier, veuve de Pierre-André Goby., 27 mars 1816
      inventaire après décès; Pelletier, Marie-Anne; Goby, Pierre-André
    - Inventaire après décès de Antoine-Roch Mocqueris de Valadon., 16 avril 1816
      inventaire après décès; Mocqueris de Valadon, Antoine-Roch
    - Inventaire après décès de Jean-Baptiste Boiseaux., 3 juillet 1816
      inventaire après décès; Boiseaux, Jean-Baptiste
    - Inventaire après décès de Edmé-Pierre Debrée., 30 août 1816
      inventaire après décès; Debrée, Edmé-Pierre
    - Inventaire après décès de Louis-Michel-Jacques Lecomte Delaferté Meun., 17 janvier 1817
      inventaire après décès; Delaferté Meun, Louis-Michel-Jacques
    - Inventaire après décès de Jacques Bellon., 7 avril 1817
      inventaire après décès; Bellon, Jacques
    - Inventaire après décès de Dominique Delanoue, rue du Bac, n° 37., 21 avril 1817
      inventaire après décès; Bac (rue du); Delanoue, Dominique
    - Inventaire après décès de Marianne Huchard., 30 avril 1817
      inventaire après décès; Huchard, Marianne
    - Inventaire après décès de Jean-Baptiste-Luc-François Lecerf, ancien notaire., 14 mai 1817
      inventaire après décès; Lecerf, Jean-Baptiste-Luc-François; notaire
    - Inventaire après décès de Jean-François-Marc Haumont., 14 mai 1817
      inventaire après décès; Haumont, Jean-François-Marc
    - Inventaire après décès de Antoinette-Sophie Olliet, épouse Fromont., 22 juillet 1817
      inventaire après décès; Olliet, Antoinette-Sophie; Fromont
    - Inventaire après décès de Guillaume-François Canneva., 13 août 1817
      inventaire après décès; Canneva, Guillaume-François
    - Inventaire après décès de Victorine Derville., 18 octobre 1817
      inventaire après décès; Derville, Victorine
    - Inventaire après décès de Marie-Adélaïde-Valentine Bredoux, épouse Rambour., 27 octobre 1817
      inventaire après décès; Bredoux, Marie-Adélaïde-Valentine; Rambour
    - Inventaire après décès de Jacob Franco., 8 novembre 1817
      inventaire après décès; Franco, Jacob
    - Inventaire après décès de Marie-Eléonore Treffenscheidl, veuve de Etienne-Hippolyte-Nicolas Coudray., 10 décembre 1817
      inventaire après décès; Treffenscheidl, Marie-Eléonore; Coudray, Etienne-Hippolyte-Nicolas
    - Inventaire après décès de Elisabeth-Madeleine-Adélaïde Behourt, veuve de Germain-Simon Lemoine., 5 janvier 1818
      inventaire après décès; Behourt, Elisabeth-Madeleine-Adélaïde; Lemoine, Germain-Simon
    - Inventaire après décès de Louis-René-Florent Grebert., 15 janvier 1818
      inventaire après décès; Grebert, Louis-René-Florent
    - Inventaire après décès de Jean-Baptiste Habert., 24 janvier 1818
      inventaire après décès; Habert, Jean-Baptiste
    - Inventaire après décès de Marie-Anne-Sophie Boutriau, épouse Perrin., 12 février 1818
      inventaire après décès; Boutriau, Marie-Anne-Sophie; Perrin, M.
    - Inventaire après décès de Angel-Louis-Marie Gerard, rue de la Monnaie, n° 17., 12 mars 1818
      inventaire après décès; Monnaie (rue de la); Gerard, Angel-Louis-Marie
    - Inventaire après décès de Marie-Françoise-Madeleine Hic, veuve de Jean-Baptiste-François Degheldre., 13 mars 1818
      inventaire après décès; Hic, Marie-Françoise-Madeleine; Degheldre, Jean-Baptiste-François
    - Inventaire après décès de Madeleine-Clotilde Damoi Blainville, veuve Lemaire., 4 avril 1818
      inventaire après décès; Damoi Blainville, Madeleine-Clotilde; Lemaire
    - Inventaire après décès de Albert-Nicolas Leroy., 11 avril 1818
      inventaire après décès; Leroy, Albert-Nicolas
    - Inventaire après décès de Claude-Benoit Lainez., 13 avril 1818
      inventaire après décès; Lainez, Claude-Benoit
    - Inventaire après décès de Louis-Nicolas Buffault., 13 avril 1818
      inventaire après décès; Buffault, Louis-Nicolas
    - Inventaire après décès de Jeanne-Sophie Denailly, épouse Lecoin., 12 juin 1818
      inventaire après décès; Denailly, Jeanne-Sophie; Lecoin
    - Inventaire après décès de Agathe-Pierre Vassi, épouse Bataillon., 27 août 1818
      inventaire après décès; Vassi, Agathe-Pierre; Bataillon
    - Inventaire après décès de Marie-Loury, rue de la Tabletterie, n° 10, et le 1er novembre 1818, épouse de Jean-Baptiste-Julien Dousset, marchand tripier., 11 septembre 1818
      inventaire après décès; Tabletterie (rue de la); Loury, Marie; Dousset, Jean-Baptiste-Julien; Doustet, Jean-Baptiste-Julien
    - Inventaire après décès de Marie-Louis Lefebvre., 26 septembre 1818
      inventaire après décès; Lefebvre, Marie-Louis
    - Inventaire après décès de Barthélémy-Joseph-Ignace Vandromine, rue Boucherat, n° 32, le 27 décembre 1818., 16 janvier 1819
      inventaire après décès; Boucherat (rue); Vandromine, Barthélémy-Joseph-Ignace
    - Inventaire après décès de Louis-Joseph Ployon, le 6 février 1819, rue de l'Echiquier, n° 36., 7 avril 1819
      inventaire après décès; Echiquier (rue de l'); Ployon, Louis-Joseph
    - Inventaire après décès de Auguste-François-Joseph Lainez, rue du Faubourg Saint-Honoré, n° 5., 19 avril 1819
      inventaire après décès; Faubourg-Saint-Honoré (rue du); Lainez, Auguste-François-Joseph
    - Inventaire après décès de Elisabeth-Simphorise Laurent, épouse de Louis-Denis Boncompagne., 20 avril 1819
      inventaire après décès; Laurent, Elisabeth-Simphorise; Boncompagne, Louis-Denis
    - Inventaire après décès de Catherine Renault, divorcée en 1ères noces de Nicolas Louyot, et veuve en 2èmes noces de Joseph Communal, rue de Verneuil, n° 17., 30 avril 1819
      inventaire après décès; Verneuil (rue de); Renault, Catherine; Communal, Joseph; Louyot, Nicolas
    - Inventaire après décès de Noël-Antoine Daroux, rue de la Ferme des Mathurins, n° 8., 6 mai 1819
      inventaire après décès; Ferme-des-Mathurins (rue de la); Daroux, Noël-Antoine
    - Inventaire après décès de Pauline Huart, épouse de Jean-Dominique Rathier, négociant, rue des Lombards, n° 26., 14 mai 1819
      inventaire après décès; Lombards (rue des); Huart, Pauline; Rathier, Jean-Dominique; négociant
    - Inventaire après décès de Jean Drule, tailleur, rue de la Tonnellerie, piliers des Halles, n° 17., 3 juin 1819
      inventaire après décès; Halles (piliers des); Tonnellerie (rue de la); Drule, Jean; tailleur d'habits
    - Inventaire après décès de François Mage, chaudronnier, rue de Sèvres, n° 88., 7 septembre 1819
      inventaire après décès; Sèvres (rue de); Mage, François; forgeron
    - Inventaire après décès de Louise-Elisabeth Buffault, veuve de Louis Gillet, le 5 décembre 1819., 11 septembre 1819
      inventaire après décès; Buffault, Louise-Elisabeth; Gillet, Louis
    - Inventaire après décès de Claudine-Emilie Tircuir, épouse Genier., 28 janvier 1820
      inventaire après décès; Tircuir, Claudine Emilie; Genier, M.
    - Inventaire après décès de Pierre-Nicolas Fleury., 28 janvier 1820
      inventaire après décès; Fleury, Pierre-Nicolas
    - Inventaire après décès de Marianne Cornelier, veuve de Jean-Baptiste Fatou., 19 février 1820
      inventaire après décès; Cornelier, Marianne; Fatou, Jean-Baptiste
    - Inventaire après décès de Alphonse-Jean-Baptiste Herdliska dit Tourterelle., 2 mars 1820
      inventaire après décès; Herdliska dit Tourterelle, Alphonse-Jean-Baptiste
    - Inventaire après décès de Agnès-Agathe Benard., 2 mars 1820
      inventaire après décès; Benard, Agnès-Agathe
    - Inventaire après décès de Joseph Marcilly., 25 mars 1820
      inventaire après décès; Marcilly, Joseph
    - Inventaire après décès de Jean-Baptiste-Edouard Cellier de Starnor, colonel de cavalerie., 28 mars 1820
      inventaire après décès; Cellier de Starnor, Jean-Baptiste-Edouard; officier (armée)
    - Inventaire après décès de Marie-Adélaïde Girault, veuve de Jean-Baptiste Servat., 29 mars 1820
      inventaire après décès; Girault, Marie-Adélaïde; Servat, Jean-Baptiste
    - Inventaire après décès de Marie-Geneviève Mascrey., 4 mai 1820
      inventaire après décès; Mascray, Marie-Geneviève
    - Inventaire après décès de François Enault, le 25 avril 1820., 10 mai 1820
      inventaire après décès; Enault, François
    - Inventaire après décès de Marie-Anne-Caroline Ducrohel., 16 mai 1820
      inventaire après décès; Ducrohel, Marie-Anne-Caroline
    - Inventaire après décès de Pierre-Jean-Marie Guittes, ancien charcutier, à la Villette., 14 juillet 1820
      inventaire après décès; La Villette (ancienne commune); Guittes, Pierre-Jean-Marie; charcutier
    - Inventaire après décès de Louis-Antoine Guillet, rue du Faubourg Saint-Antoine, n° 117., 2 octobre 1820
      inventaire après décès; Faubourg-Saint-Antoine (rue du); Guillet, Louis-Antoine
    - Inventaire après décès de Charles-Zephorin Pecorbeiller, à Brunoy (Val-de-Marne)., 23 octobre 1820
      inventaire après décès; Brunoy (Essonne); Pecorbeiller, Charles-Zéphorin
    - Inventaire après décès de Hugues Daigney., 4 novembre 1820
      inventaire après décès; Daigney, Hugues
    - Inventaire après décès de Madeleine-Adélaïde Bance, épouse de Antoine-Jean-Baptiste Laverdière., 19 décembre 1820
      inventaire après décès; Bance, Madeleine-Adélaïde; Laverdière, Antoie-Jean-Baptiste
    - Inventaire après décès de Adélaïde Bruxelles, épouse de Jean-Baptiste Jovenet, le 24 février 1821., 9 février 1821
      inventaire après décès; Bruxelles, Adélaïde; Jovenet, Jean-Baptiste
    - Inventaire après décès de Catherine-Thérèse Cuvelier, le 16 décembre 1820., 10 février 1821
      inventaire après décès; Cuvelier, Catherine-Thérèse
    - Inventaire après décès de Suzanne Crelin, épouse de Jean-François Lemarchand., 24 mars 1821
      inventaire après décès; Crelin, Suzanne; Lemarchand, Jean-François
    - Inventaire après décès de François-Marie-Edouard Seignorel., 18 avril 1821
      inventaire après décès; Seignorel, François-Marie-Edouard
    - Inventaire après décès de Marie-Rollande Chambaudon, épouse de Abel-Jacques-Louis de Poiloue, marquis de Saint-Mars., 27 avril 1821
      inventaire après décès; Chambaudon, Marie-Rollande; Poiloue de Saint-Mars, Abel-Jacques-Louis de
    - Inventaire après décès de Jean-Joseph Gaillard, le 26 mars 1821., 26 mai 1821
      inventaire après décès; Gaillard, Jean-Joseph
    - Inventaire après décès de Eugénie Douillard, épouse de Balthazard-Emmanuel Marchant., 9 juin 1821
      inventaire après décès; Douillard, Eugénie; Marchant, Balthazard-Emmanuel
    - Inventaire après décès de François Vicq, employé, rue Saint-Thomas du Louvre, n° 42., 21 juin 1821
      inventaire après décès; Saint-Thomas-du-Louvre (rue); Vicq, François
    - Inventaire après décès de Adélaïde-Thérèse-Françoise Dumenil, épouse de Jacques-Louis Truffaut., 3 juillet 1821
      inventaire après décès; Dumenil, Adélaïde-Thérèse-Françoise; Truffaut, Jacques-Louis
    - Inventaire après décès de Pierre-Gaspard Letonnellier., 18 juillet 1821
      inventaire après décès; Letonnellier, Pierre-Gaspard
    - Inventaire après décès de Marie-Louise Adrien, rue de la Vieille Estrapade, n° 11., 29 août 1821
      inventaire après décès; Estrapade (rue de l'); Adrien, Marie-Louise
    - Inventaire après décès de Jeanne-Thérèse Deny, épouse de Charles-Augustin Mingeaud., 18 décembre 1821
      inventaire après décès; Deny, Jeanne-Thérèse; Mingeaud, Charles-Augustin
    - Inventaire après décès de Pierre-Alphonse Grignon, le 20 janvier 1820., 31 janvier 1822
      inventaire après décès; Grignon, Pierre-Alphonse
    - Inventaire après décès de Alexandre-François Félix, marchand épicier, rue l'Evêque, n° 18., 18 mars 1822
      inventaire après décès; Evêque (rue de l'); Félix, Alexandre-François